ja: 動作電圧: 12 V; 24 V; 48 V; 6 V; その他
pl: Napięcie robocze: 12 V; 24 V; 48 V; 6 V; Inne
tr: Çalışma gerilimi: 12 V; 24 V; 48 V; 6 V; Diğer
de: Betriebsspannung: 12 V; 24 V; 48 V; 6 V; Sonstige
it: Tensione di esercizio: 12 V; 24 V; 48 V; 6 V; Altro
sl-SI: Delovna napetost: 12 V; 24 V; 48 V; 6 V; Drugo
bg-BG: Работно напрежение: 12 V; 24 V; 48 V; 6 V; Друго
lt-LT: Darbinė įtampa: 12 V; 24 V; 48 V; 6 V; Kita
nb: Driftsspenning: 12 V; 24 V; 48 V; 6 V; Annet
es: Voltaje de funcionamiento: 12 V; 24 V; 48 V; 6 V; Otro
fi: Käyttöjännite: 12 V; 24 V; 48 V; 6 V; Muu
fr: Tension de fonctionnement: 12 V; 24 V; 48 V; 6 V; Autre
hu: Üzemi feszültség: 12 V; 24 V; 48 V; 6 V; Egyéb
sk-SK: Prevádzkové napätie: 12 V; 24 V; 48 V; 6 V; Iné
ro-RO: Tensiune de funcționare: 12 V; 24 V; 48 V; 6 V; Altele
pt-BR: Tensão de operação: 12 V; 24 V; 48 V; 6 V; Outros
ru: Рабочее напряжение: 12 В; 24 В; 48 В; 6 В; Другое
vi: Điện áp hoạt động: 12 V; 24 V; 48 V; 6 V; Khác
en: Operating voltage: 12 V; 24 V; 48 V; 6 V; Other
pt-PT: Tensão de funcionamento: 12 V; 24 V; 48 V; 6 V; Outro
zh-TW: 工作電壓: 12 V; 24 V; 48 V; 6 V; 其他
zh-CN: 工作电压: 12 V; 24 V; 48 V; 6 V; 其他
hr-HR: Radni napon: 12 V; 24 V; 48 V; 6 V; Ostalo
da: Driftsspænding: 12 V; 24 V; 48 V; 6 V; Andet
el: Τάση λειτουργίας: 12 V; 24 V; 48 V; 6 V; Άλλο
ko: 작동 전압: 12V; 24V; 48V; 6V; 기타
th: แรงดันไฟฟ้าใช้งาน: 12 V; 24 V; 48 V; 6 V; อื่นๆ
sv: Driftspänning: 12 V; 24 V; 48 V; 6 V; Övrigt
cs: Provozní napětí: 12 V; 24 V; 48 V; 6 V; Ostatní
nl: Bedrijfsspanning: 12 V; 24 V; 48 V; 6 V; Overige